臺灣臺中地方法院刑事判決　　　　　　　96年度交訴字第41號
公　訴　人　臺灣臺中地方法院檢察署檢察官
被　　　告　甲○○
　　　　　　　　　　（另案於臺灣臺中監獄執行中）
上列被告因公共危險等案件，經檢察官提起公訴（九十六年度偵
字第二八四四號），本院判決如下：
    主    文
甲○○服用安眠藥，不能安全駕駛動力交通工具而駕駛，累犯，
處有期徒刑月；又駕駛動力交通工具肇事，致人受傷而逃逸，
累犯，處有期徒刑柒月；又過失傷害人，累犯，處有期徒刑肆月
。應執行有期徒刑壹年。
    犯罪事實
一、甲○○前曾於民國九十三年間，因施用毒品案件，經本院以
    九十三年度訴字第二六九八號分別判處有期徒刑十一月、三
    月，應執行有期徒刑一年確定，於九十五年二月二十二日縮
    刑期滿執行完畢。詎甲○○仍不知悔改，其明知服用安眠藥
    ，不能安全駕駛動力交通工具時，即不得駕駛車輛上路，其
    於九十六年一月八日六時許，在臺中市○○區○○路一段三
    七巷一○九號住處內，服用安眠藥三顆後，已達於不能安全
    駕駛動力交通工具之狀態，竟仍於九十六年一月八日七時許
    駕駛車牌號碼○九二二－ＪＡ號自小客車，自其上開住處出
    發，沿臺中市○○街由西往東方向行駛，而於同日八時許，
    行經臺中市○○街與柳川西路口時，本應注意駕駛人駕駛汽
    車行經交岔路口，應遵守燈光號誌之指示，而當時天候晴、
    該處為日間有自然光線路段、無障礙物等狀況，並無不能注
    意之情事，竟疏於注意，而於路口燈號為紅燈時，仍貿然闖
    越交岔路口行駛，適有乙○○（起訴書誤載為廖學因）騎乘
    車牌號碼ＵＦ八－○一九號輕型機車附載其妻丙○○○，沿
    柳川西路由南往北方向行至該交岔路口，欲直行向北行駛，
    甲○○所駕駛之上開自小客車前車頭因而撞擊乙○○所騎乘
    之上開輕型機車左側車身，乙○○人、車倒地，至丙○○○
    受有臉部挫傷、下肢多處擦挫傷之傷害，甲○○見肇事後，
    既未親自或召請他人救助丙○○○，亦未報警處理，見四下
    無人，即另行起意，駕車逃逸。嗣於同日八時許（起訴書誤
    載為中午），甲○○駕駛上開自小客車在臺中市○○路與樂
    群街口，因撞及路旁停放之車輛而為警據報查獲。
二、案經丙○○○訴由臺中市警察局第一分局報請臺灣臺中地方
    法院檢察署檢察官偵查起訴。
    理    由
一、訊據被告甲○○固坦承上開時地服用安眠藥駕車上路及駕車
    擦撞告訴人丙○○○之夫乙○○所騎乘之車牌號碼ＵＦ八－
    ○一九號輕型機車，致告訴人丙○○○受有前開傷勢之事實
    不諱，惟矢口否認有肇事逃逸犯行，辯稱：我不知道有撞到
    人，所以才沒有下車查看，我後來有再撞到另外一輛停在路
    邊的汽車，造成我的車輛輪胎破掉，無法再繼續行駛，我就
    坐在車內，我醒來的時候已經在警察局等語。
二、經查：(一)被告甲○○於上開時地服用安眠藥駕駛自小客車上
    路及駕車擦撞證人乙○○所騎乘之車牌號碼○九二二－ＪＡ
    號輕型機車，致告訴人丙○○○受有前開傷勢之事實，業據
    被告甲○○於警詢、偵查中及本院審理時坦承不諱，核與告
    訴人即證人丙○○○、證人乙○○於警詢時指述之情節大致
    相符，並有道路交通事故調查報告表暨事故現場圖一紙、現
    場照片十幀、車損照片八幀在卷可資佐證，又被告於肇事當
    日八時許，在臺中市○○路與樂群街口因駕駛上開自小客車
    撞及停放於路旁之自小客車而查獲時，有昏睡之症狀等情，
    亦經被告於本院審理時自承在卷，並有查獲警員洪瑞彬之職
    務報告一紙在卷可按，又證人丁○○於本院審理時亦證稱：
    甲○○開車的狀況怪怪的，伊也不敢超車，甲○○開車行進
    的路線不是很直等語（見本院卷第四○頁），且被告亦於本
    院審理時供稱：伊那時候吃安眠藥，意識不是很清楚等語（
    見本院卷第四一頁），且證人丁○○於警詢時證稱：到達肇
    事地點是綠燈，伊要通過時，忽然伊右手邊有一部自小客車
    由貴和街闖紅燈慢慢開出來，伊就煞車減速讓他通過，然後
    伊就聽到碰撞聲，往左一看，就看到自小客車撞上一部機車
    等語（見警卷第一二頁），復據其於本院審理時證稱：伊行
    車方向是綠燈，貴和街應該是紅燈等語（見本院卷第三八頁
    ），而證人乙○○於警詢時證稱：號誌是綠燈等語（見警卷
    第九頁），顯見被告當時操控車輛不但已迥異於一般汽車駕
    駛人之正常反應，且未遵守路口號誌之指示，闖越紅燈號誌
    ，故其於駕車前服用安眠藥，自已嚴重降低對於週遭事物之
    注意能力，而達於不能安全駕駛動力交通工具之程度，殆無
    疑義。又告訴人丙○○○確因本件車禍受有臉部挫傷、下肢
    多處擦挫傷之傷害，有行政院衛生署臺中醫院診斷證明書一
    紙在卷可稽，告訴人丙○○○受有傷害係因被告甲○○服用
    安眠藥後駕車，注意力降低，而未遵守燈光號誌之指示，闖
    越紅燈所致，應無疑義。(二)按「駕駛人駕駛汽車，應遵守道
    路交通號誌、標線、號誌之指示」、「汽車行駛至交岔路口
    ，應遵守燈光號誌之指示」，道路安全規則第九十條及第一
    百零二條第一項第一款分別定有明文，而被告當時並未遵守
    交通號誌之指示，闖越紅燈已如前述，其確有違反上述安全
    規則至明；復依道路交通事故調查報告表記載，當時天候為
    晴天、光線為日間有自然光線路段、視距良好、並無障礙物
    之情況，可見被告當時於主、客觀情形上均無不能注意之情
    事，竟疏未注意，猶闖越紅燈，以致撞及被害人腳踏車致被
    害人死亡，被告就本件事故之發生顯有過失，被告之過失行
    為與被害人所受傷害間，具有相當因果關係，本件事證已明
    ，被告過失傷害及服用安眠藥，不能安全駕駛動力交通工具
    而駕駛之犯行，均堪以認定。(三)被告甲○○於肇事致人受傷
    後，又未下車救助傷者及協助處理車禍而駕車離開現場之事
    實，業據證人丙○○○、乙○○及丁○○於警詢中證述甚詳
    （見警卷第六頁、第九頁、第一二頁），而參以證人丁○○
    於本院審理時證稱：伊有看到撞車的人又倒車，又往柳川西
    路的方向走，伊不敢確定撞人的人為何要倒車，伊只有看到
    撞人的人行車方向而已等語（見本院卷第三九頁、第四○頁
    ），雖被告因服用安眠藥而有昏睡之症狀，然其於上開時地
    駕車與證人乙○○所騎乘之上開輕型機車擦撞後，被告係先
    倒車後，始轉向臺中市○○○路的方向行駛並離開現場，則
    被告當時尚須先將自小客車之排檔桿排至倒車檔後，待倒車
    完成後，再將排檔桿排至行車檔，駕駛上開自小客車前進，
    被告當時可順利完成此操作程序，可見被告當時意識尚未喪
    失，再參以證人丁○○於本院審理時證稱：伊聽到聲音時，
    伊位置距離撞人的車子的距離約二、三公尺，伊當時車窗有
    關上，車窗沒有搖下來，伊坐在車內有聽到碰撞的聲音，很
    清楚等語（見本院卷第三九頁、第四○頁），證人丁○○距
    離撞擊點約二、三公尺，尚能聽見碰撞聲，被告駕車與證人
    廖學因所騎乘之機車擦撞，被告在車內除聽到碰撞聲外，尚
    可感受到車輛擦撞所引起之震動，被告竟稱不知，有悖於常
    情，被告所辯不知撞到人云云，顯非實在，不足採信，故被
    告肇事逃逸之犯行亦堪以認定。
三、核被告甲○○所為，係犯刑法第一百八十五條之三服用安眠
    藥不能安全駕駛動力交通工具而駕駛罪、第一百八十五條之
    四肇事致人受傷而逃逸罪及刑法第二百七十七條第一項之過
    失傷害罪。被告所犯上開三罪間，犯意各別，所犯罪名各異
    ，應分論併罰。又被告前於九十三年間，因施用毒品案件，
    經本院以九十三年度訴字第二六九八號分別判處有期徒刑十
    一月、三月，應執行有期徒刑一年確定，於九十五年二月二
    十二日縮刑期滿執行完畢，有臺灣高等法院被告前案紀錄表
    、臺灣臺中地方法院檢察署刑事資料查註紀錄表各一份在卷
    可按，被告受有期徒刑之執行完畢後，五年之內再故意犯有
    期徒刑以上刑之上開三罪，均為累犯，應依法各加重其刑。
    爰審酌被告素行、品行、動機、所生危害，服用安眠藥後駕
    車及肇事逃逸危及公共安全，惟其事後尚未與被害人達成民
    事和解，並賠償損害及其犯後態度等一切情狀，分別量處如
    主文所示之刑，並定其應執行之刑。
據上論斷，應依刑事訴訟法第二百九十九條第一項前段，刑法第
一百八十五條之三、第一百八十五條之四、第二百七十七條第一
項、第四十七條第一項、第五十一條第五款，刑法施行法第一條
之一，判決如主文。
本案經檢察官楊仕正到庭執行職務。
中　　華　　民　　國　　96　　年　　5 　　月　　7 　　日
                  交通法庭      審判長法  官  楊真明
                                      法  官  何世全
                                      法  官  余德正
以上正本證明與原本無異。
如不服本判決，應於送達後十日內向本院提出上訴狀（須附繕
本），上訴於臺灣高等法院臺中分院。
                                      書記官  廖日晟
中　　華　　民　　國　　96　　年　　5 　　月　　7 　　日
附錄論罪科刑法條
刑法第185條之3
服用毒品、麻醉藥品、酒類或其他相類之物，不能安全駕駛動力
交通工具而駕駛者，處一年以下有期徒刑、拘役或三萬元以下罰
金。
刑法第185條之4
駕駛動力交通工具肇事，致人死傷而逃逸者，處六月以上五年以
下有期徒刑。
刑法第277條第1項
傷害人之身體或健康者，處三年以下有期徒刑、拘役或一千元以
下罰金。
